【裁判字號】    96,交聲,1398
【裁判日期】    970129
【裁判案由】    聲明異議
【裁判全文】
臺灣臺中地方法院交通事件裁定        96年度交聲字第1398號
原處分機關  交通部公路總局臺中區監理所
異議人  即
受 處 分人  甲○○
上列受處分人因違反道路交通管理處罰條例案件，對於交通部公
路總局臺中區監理所中華民國九十六年三月三十日所為之裁決（
中監違字第裁00－000000000號裁決書），聲明異議
，本院裁定如下：
    主    文
異議駁回。
    理    由
一、原處分機關略以：異議人即受處分人（下稱受處分人）甲○
    ○所有車牌號碼二Ｑ－三三六三號自小客車，於民國九十五
    年八月十四日因「該車不依限期於九十五年六月二十九日參
    加定期檢驗」違規，經本所依違反道路交通管理處罰條例第
    十七條逕行舉發。受處分人未於期限內到案，本所遂於九十
    六年三月三十日以中監違字第裁00－000000000
    號裁決書裁處罰鍰新臺幣（下同）一千四百元並註銷牌照；
    依法並無不當等語。
二、聲明異議意旨略以：其未收到定期檢驗通知書，亦未收到裁
    決書，送達處所不應僅限戶籍地址，為此聲明異議云云。
三、按受處分人，不服道路交通管理處罰條例第八條主管機關所
    為之處罰，得於接到裁決書之翌日起二十日內，向管轄之地
    方法院聲明異議；又交通法庭認聲明異議不合法律上之程式
    或其異議權已經喪失者，應以裁定駁回之，但其不合法律上
    之程式可補正者，應先定期命為補正，逾期不補正者，即予
    駁回，道路交通管理處罰條例第八十七條第一項、道路交通
    案件處理辦法第十八條分別定有明文。復依違反道路交通管
    理事件統一裁罰基準及處理細則第五條規定，處理違反道路
    交通管理事件，有關文書送達之程序，依行政程序法之規定
    。再按如當事人變更其送達之處所而不向行政機關陳明，致
    應為送達之處所不明者，行政機關得依職權命為公示送達。
    又公示送達刊登政府公報或新聞紙者，自最後刊登之日起，
    經二十日發生效力，行政程序法第七十八條第一項第一款、
    同條第三項、第八十一條明文規定。
四、受處分人雖辯稱其未收到檢驗通知單而逾期驗車受罰等語。
    惟查，受處分人之戶籍地址係設「臺中縣烏日鄉○○路二七
    一巷十八號」，此有個人基本資料查詢結果一份在卷可稽，
    而原舉發機關掣單逕行舉發後，向受處分人之上開戶籍地址
    寄發舉發違反道路交通管理事件通知單，經郵局以「遷移不
    明」為由退回，原舉發機關因而認定受處分人當時之住、居
    所不明，而為公示送達，有寄送前揭舉發違反道路交通管理
    事件通知單而遭退回之送達證書、公示送達公告登載新聞紙
    各一份在卷可佐。是本件受處分人已變更送達處所，而未辦
    理遷移戶籍之程序，復未向監理機關陳明變更送達處所，致
    原舉發機關向受處分人之戶籍地址送達本件之舉發違反道路
    交通管理事件通知單，惟因受處分人遷移不明而退回，已屬
    應受送達處所不明之情形，原舉發機關依法辦理公示送達，
    於法並無不合，上開舉發違反道路交通管理事件通知單因公
    示送達而生合法送達之效力。況交通違規件數繁多，送達不
    論係親自收受或寄存送達、甚或公示送達，如屬有效之送達
    ，則受處分人之權益包括陳述意見之機會，業已受到保障，
    至於受處分人事實上是否知悉該公告或通知內容，則應由受
    處分人自行負責，要難令舉發機關擔負事實上之通知義務，
    否則寄存或公示送達之法定送達方式，即形同具文。本件交
    通部公路局臺中區監理所上開裁決書，於九十六年七月十二
    日辦理公示送達，於九十六年八月一日發生效力，受處分人
    遲至九十六年十一月二十七日始聲明異議，有本院之收狀戳
    章在卷可查，其聲明異議於法未合，應予駁回。
五、據上論斷，應依道路交通管理處罰條例第八十七條第二項，
    道路交通案件處理辦法第十九條，裁定如主文。
中    華    民    國    97    年     1    月    29    日
                    交通法庭    法  官  戴博誠
上正本證明與原本無異。
如不服本裁定應於送達後五日內向本院提出抗告狀。
                                書記官  林政佑
中    華    民    國    97    年     1    月    29    日


司法院資訊處製作；財團法人民間司法改革基金會備份。
